【裁判字號】    98,審易,526
【裁判日期】    990430
【裁判案由】    傷害
【裁判全文】
臺灣新竹地方法院刑事判決             98年度審易字第526號
公  訴  人  臺灣新竹地方法院檢察署檢察官
被      告  甲○○
            丙○○
上列被告等因傷害案件，經檢察官提起公訴（98年度偵字第4599
號、第4824號），本院改依簡式審判程序審理，並判決如下：
    主  文
甲○○共同傷害人之身體，處有期徒刑捌月。緩刑伍年，緩刑期
內並應遵守下列事項：應賠償乙○○新臺幣拾壹萬壹仟元，並
自民國九十九年五月十二日起，按月於每月十二日前支付新臺幣
捌仟元至全部清償完畢為止。
丙○○共同傷害人之身體，處有期徒刑伍月，如易科罰金，以新
臺幣壹仟元折算壹日。
    事  實
一、甲○○因停車細故與王宇發生口角，竟與丙○○共同基於
    傷害之犯意聯絡，於民國98年6 月11日12時50分許，由甲○○返回工作場所拿取鐵棍後，在新竹市○區○○路1 段112
    號「木可居家設計室」門口，手持鐵棍與丙○○徒手圍毆王
    宇（涉犯傷害罪嫌部分，業據王宇撤回告訴，並經檢察
    官為不起訴處分確定），嗣王宇之同事乙○○見狀急呼：
    「不要再打，否則將報警！」等語，甲○○、丙○○聞聲後
    旋即共同基於傷害之犯意聯絡及行為分擔，分別衝入上開設
    計室室內，輪流手持上開鐵棍毆打乙○○之胸部及手腳關節
    ，繼之以腳踹乙○○之頭部、臉部及胸部，致乙○○受有眩
    暈、多處表淺損傷、磨損或擦傷、臉、頭皮及頸之挫傷、胸
    壁及兩側大腿挫傷、左側肋骨第8 根骨折等傷害。嗣經警據
    報到場處理，當場逮捕甲○○，始悉上情。
二、案經乙○○訴由新竹市警察局第二分局報告臺灣新竹地方法
    院檢察署檢察官偵查起訴。
    理  由
一、認定犯罪事實所憑之證據及理由：
（一）前揭犯罪事實，業據被告甲○○、丙○○於本院迭次準備
      程序、簡式審判程序訊問時，均坦白承認。
（二）證人即告訴人乙○○於警詢、檢察官訊問之證述：證明遭
      被告2 人圍毆而受傷之事實（見98年度偵字第4599號卷第
      8 至11頁、第44至45頁）。
（三）證人黃瑩玲於警詢及檢察官訊問時證述：證明被告2 人輪
      流持鐵棍毆打告訴人之事實（見98年度偵字第4599號卷第
      14至15頁、第45至46頁）。
（四）證人王宇於警詢之指述：證明被告2 人輪流持鐵棍毆打
      告訴人之事實（見98年度偵字第4599號卷第12至13頁）。
（五）馬偕紀念醫院新竹分院診斷證明書1 份：證明告訴人遭被
      告2 人圍毆受傷之事實（見98年度偵字第4599號卷第25頁
      ）。
（六）現場及鐵棍照片7 張（見98年度偵字第4599號卷第27至29
      頁）。
（七）綜上所述，堪認被告2 人之自白核與事實相符，應堪採信
      ，其所犯共同傷害犯行，均堪認定。本件事證明確，應依
      法論科。
二、論罪科刑之理由：
（一）核被告甲○○、丙○○所為，均係犯刑法第277 條第1 項
      普通傷害罪。
（二）被告2 人對前開傷害之行為，彼此間有犯意之聯絡及行為
      之分擔，均為共同正犯。
（三）爰審酌被告甲○○素行尚可，被告丙○○於98年1 月間因
      犯傷害罪，經本院以98年度審竹簡字第843 號判決判處有
      期徒刑4 月確定（不構成累犯）素行不佳，2 人與告訴人
      素昧平生，僅因停車、勸架之細故因而輪流持鐵棍圍毆告
      訴人，侵害告訴人之身體法益，自我情緒控制能力薄弱，
      且告訴人所受傷勢為眩暈、多處表淺損傷、磨損或擦傷、
      臉、頭皮及頸之挫傷、胸壁及兩側大腿挫傷、左側肋骨第
      8 根骨折等傷害，傷勢非輕，然念及被告2 人於犯後均終
      坦承犯行，並與告訴人達成和解，分別按期賠償告訴人，
      有本院準備程序筆錄1 份在卷可佐（見本院99年4 月20日
      準備程序筆錄），暨犯罪目的、參與犯罪之程度、家庭狀
      況、高中肄業之智識程度等一切情狀，分別量處如主文所
      示之刑，並就被告丙○○部分諭知易科罰金之折算標準，
      以資懲儆。
（四）末查，被告甲○○未曾因故意犯罪受有期徒刑以上刑之宣
      告（被告甲○○前於89年間因犯重利罪，經本院以89年度
      易字第180 號判決判處有期徒刑8 月，緩刑2 年確定，於
      91年6 月6 日緩刑期滿未經撤銷，刑之宣告失其效力），
      有臺灣高等法院被告前案紀錄表1 份在卷可按，經此刑之
      宣告後當知謹慎行事，信無再犯之虞，且被告甲○○已與
      告訴人達成和解，而告訴人亦對被告甲○○請求緩刑表示
      同意，有前開準備程序筆錄1 份在卷可按，因認本案對於
      被告甲○○所宣告之刑，以暫不執行為適當，爰併予宣告
      緩刑5 年，以勵自新。另考量告訴人表示被告甲○○有可
      能不遵守和解條件，而有保護告訴人之必要，爰依刑法第
      74條第2 項第3 款之規定，諭知被告甲○○於緩刑期間內
      應遵守下列事項：自99年5 月12日起，按月於每月12日前
      支付新臺幣（下同）8,000 元予乙○○，至31萬1,000 元
      清償完畢止。
（五）至供被告2 人犯罪用之鐵棍1 支，非屬被告2 人所有，業
      據其等供述在卷，又該鐵棍並未扣案，復查無係屬被告2
      人所有之積極證據，故爰不為沒收之宣告，附此敘明。
三、適用法律：
（一）刑事訴訟法第284條之1、第299條第1項前段。
（二）刑法第277條第1項、第28條、第41條第1項前段、第74條
      第1項第1款、第2項第3款。
（三）刑法施行法第1條之1第1項、第2項前段。
本案經檢察官黃英彥到庭執行職務。
中    華    民    國    99    年    4     月    30    日
                  刑事第九庭  法  官   魏瑞紅
以上正本證明與原本無異。
如不服本判決應於收受本判決後10日內向本院提出上訴書狀，上
訴書狀應敘述具體理由。上訴書狀未敘述上訴理由者，應於上訴
期間屆滿後20日內補提理由書狀於本院( 均須按他造當事人之人
數附繕本 )「切勿逕送上級法院」。
                              書記官   劉雅文
中    華    民    國    99    年    5     月    3     日
附錄論罪科刑法條：
中華民國刑法第277條第1項：
（普通傷害罪）
傷害人之身體或健康者，處 3 年以下有期徒刑、拘役或 1 千元
以下罰金。

司法院資訊處製作；財團法人民間司法改革基金會備份。
